【裁判字號】    88,簡上,31
【裁判日期】    890425
【裁判案由】    給付票款
【裁判全文】
臺灣花蓮地方法院民事判決  八十八年簡上字第三十一號
    上  訴  人  乙○○
    被上訴人    甲○○
    訴訟代理人  鍾年展律師
右當事人間給付票款事件，上訴人對於本院鳳林簡易庭八十八年三月二十二日（八十
八年度林簡字第六號）第一審判決，提起上訴，本院判決如左：
    主      文
上訴駁回。
第二審訴訟費用由上訴人負擔。
    事      實
壹、上訴人方面
一、聲明：
    原判決廢棄，被上訴人應給付上訴人新台幣（以下同）七十萬元，及自民國（下
    同）八十七年十月三十一日起，至清償日止，按年息百分之五計算之利息。
    第一、二審訴訟費用由被上訴人負擔。
二、陳述：除與原審判決記載相同者予以引用外，補稱：
    本件本票確係被上訴人所簽發交付。當時被上訴人之夫陳錦樹向謝增融代書取得
    本件空白本票，當場簽發後交付予上訴人（見上訴狀）。當時陳錦村說他的財產
    都在他太太名下，所以由他太太背書（見二審卷第七三頁）。
三、證據：除援用原審所提證據外，補充：
    提出收據影本一份（見二審卷第一０頁）、相關收據影本一疊（見二審卷第二五
    至三０頁）、買賣契約書影本一份、本件本票影本一份；並聲請訊問證人吳蕉明
    、謝增融。
貳、被上訴人方面：
一、聲明：上訴駁回。第一、二審訴訟費用由上訴人負擔。
二、陳述：除與原審判決記載相同者予以引用外，補稱：
  (一)當時被上訴人之夫陳錦樹在瑞良村村長吳蕉明住處，協調土地買賣事宜，尚未達
    成結論，上訴人藉口將本件本票持往影印，陳男不疑有他，但上訴人取走本票即
    不再返回，亦未簽訂協議書。上訴人顯係以惡意取得本件本票（見二審卷第二二
    頁）。再者，本件背書不連續，上訴人亦不得行使追索權（見第二三頁）。
三、證據：除援用原審所提證據外，補充：
    提出不起訴處分書影本一份為證。
    理      由
一、爭執要旨：
    上訴人於起訴、上訴程序均主張：
        被上訴人於八十七年九月廿八日，持其夫陳錦村簽發，面額七十萬元之本票
    一紙，由被上訴人背書後，向其借款七十萬元，雙方約定於同年十月卅一日清償
    ，詎屆期並未依約給付，為此依據票據關係訴請上訴人給付上訴聲明第一項所示
    金額及利息。
    被上訴人對於背書之真正不爭執，但辯稱：
        上訴人前出售坐落花蓮縣瑞穗鄉六一三之一四三號土地予他人，但買主發現
    該筆土地上有墳墓三座，不願買受；經陳錦村出面協調，並簽發本件本票，由被
    上訴人背書，但要求上訴人簽訂協議書始同意交付本票；然上訴人佯稱欲將本票
    持往影印，陳錦村不疑有他而交付，詎上訴人竟而一去不返。且本件本票背書不
    連續，上訴人不得行使追索權。
二、按，票據法第三十七條第一項規定，執票人應以背書之連續，證明其權利，但背
    書中有空白背書時，其次之背書人，視為前空白背書之被背書人。再者，本票受
    款人記載他人姓名，再交還發票人覓得另一人背書，嗣後發票人不能付款時，由
    於背書不連續，執票人無法對背書人行使追索權（參見最高法院五十一年七月十
    日第四次民、刑庭總會會議決議（六））。經查：
    (1)本件本票發票人為陳錦樹，受款人為上訴人乙○○，背面為被上訴人甲○○，
      此有本票影本正反面附卷可證（見二審卷第六六、六七頁）。依據右述實務見
      解，陳君取得本件本票之背書並不連續，自不得對於背書人（被上訴人）行使
      追索權。
    (2)證人即欲與上訴人合夥出售土地之李正川證稱：本件當時陳錦樹打算與乙○○
      協議後再提供本票，但乙○○取走本票要影印，卻一去不回（見原審卷第二六
      頁正反面）。證人即在場之吳蕉明亦相同證述（見原審卷第五三頁背面）；吳
      君於本院再度為相同證詞（見二審卷第四０頁正反面）。證人謝增融則表示未
      並未目睹經過（見二審卷第四一頁正面至四二頁正面）。
    綜上所述，上訴人既未能證明背書連續，被上訴人所為抗辯，即屬有理由。
三、從而，上訴人依據票據追索權，訴請被上訴人給付上訴聲明第一項所示金額與利
    息，為無理由；原審所為上訴人敗訴判決，合於法律規定，上訴意旨認為原判決
    不當，聲請廢棄改判，為無理由，應予駁回。
四、因本案事證已臻明確，兩造其餘主張陳述及所提之證據，均毋庸再予審酌，附此
    說明。
五、據上論結，本件上訴為無理由，依民事訴訟法第四百三十六條之一第三項、第四
    百四十九條第一項、第七十八條，判決如主文。
中      華      民      國    八十九    年      四      月    二十五    日
                                  臺灣花蓮地方法院民事庭
~B審判長法官  賴淳良
~B法      官  陳心弘
~B法      官  吳燁山
右正本證明與原本相符。
不得上訴第三審（參見民事訴訟法第四百三十六條之二、第四百六十六條）
~B法院書記官  連玫馨
中      華      民      國    八十九    年      四      月    二十六    日


司法院資訊處製作；財團法人民間司法改革基金會備份。
